臺灣臺北地方法院民事裁定
111年度小上字第13號
上  訴  人  程金才  

被  上訴人  和泰產物保險股份有限公司

法定代理人  顏思齊  
上列當事人間請求侵權行為損害賠償事件，上訴人對於民國110
年11月25日本院臺北簡易庭110年度北小字第3790號小額民事判
決提起上訴，本院裁定如下：
    主  文
一、上訴駁回。
二、第二審訴訟費用新臺幣1,500元由上訴人負擔。
    理  由
一、按對於小額程序第一審裁判之上訴或抗告，非以其違背法令
    為理由，不得為之；上訴狀內應記載上訴理由，表明原判決
    所違背之法令及其具體內容、暨依訴訟資料可認為原判決有
    違背法令之具體事實，民事訴訟法第436條之24第2項、第43
    6條之25分別定有明文。所謂違背法令，依同法第436條之32
    第2項準用第468條、第469條第1款至第5款規定，係指判決
    不適用法規或適用不當者，為違背法令；判決有同法第469
    條規定所列第1款至第5款情形之一者，為當然違背法令。而
    依前開規定，民事訴訟法第469條第6款所定「判決不備理由
    或理由矛盾」之上訴第三審當然違背法令事由，於小額事件
    上訴程序不在準用之列，是於小額事件之上訴程序中，所謂
    違背法令，並不包含認定事實錯誤、取捨證據不當或就當事
    人所提事實或證據疏於調查或漏未斟酌等判決不備理由、理
    由矛盾情形。又以原判決有不適用法規或適用法規不當為上
    訴理由時，其上訴狀或理由書應有具體之指摘，並揭示該法
    規之條項或其內容。若係成文法以外之法則，應揭示該法則
    之旨趣；倘為司法院解釋，則應揭示該解釋之字號或其內容
    ，上訴狀或理由書如未依此項方法表明者，即難認為已對小
    額程序第一審判決之違背法令有具體指摘，其上訴自難認為
    合法，法院毋庸命其補正，逕以裁定駁回之。
二、上訴意旨係以：上訴人所騎乘車牌號碼000-000號輕型機車
    ，於系爭交通事故發生時，僅有前車頭突出之鐵製菜籃，於
    被上訴人所承保車輛左側車身刮出一條傷痕，並未損壞其他
    零件，惟被上訴人提出之估價單中列有多達19項零件更換、
    拆裝，包括前保險桿與頭燈等，絕大部分是造假。另被上訴
    人所提出車損照片，亦未顯示左側車門凹痕，該些照片亦有
    造假嫌疑。被上訴人將修理費嚴重灌水，又謊稱與上訴人無
    法達成協商共識，均與事實不符等語。
三、經查，上訴人於民事上訴狀所載之上訴理由，係爭執損害範
    圍、上訴人應賠償數額，質疑原判決認定事實錯誤，並未具
    體指出原審判決有如何違背法令之情事，復未指明違反之法
    令條項、司法解釋及其具體內容，以及依據何訴訟資料可認
    為原審判決有何違背法令之具體事實。是以，本件上訴為不
    合法，應予駁回。
四、本件第二審上訴裁判費為1,500元，應由上訴人負擔，此外
    於第二審別無其他訴訟費用產生，爰依職權確定訴訟費用額
    。
五、據上論結，本件上訴為不合法，依民事訴訟法第436條之32
    第1項、第2項、第444條第1項前段、第436條之19第1項、第
    95條、第78條，裁定如主文。　
中　　華　　民　　國　　111 　年　　1 　　月　　25　　日
                  民事第三庭  審判長法  官  方祥鴻
                                    法  官  黃鈺純
                                    法  官  王沛元
以上正本係照原本作成。
本裁定不得抗告。　　　　　　　　　　　　　　　　　
中　　華　　民　　國　　111 　年　　1 　　月　　25　　日
                                    書記官  顏莉妹